# 请问上市公司半年报附注要求跟年度报告附注要求一样吗？

提问人：my821 时间：2011-07-18 09:47:34
请问上市公司半年报附注要求跟年度报告附注要求一样吗？

回答人：chenyiwei
在实务中，上市公司或者IPO公司的中期报告的附注披露要求与年报基本上是一样的。你可以请你的上市公司客户到交易所网站下载一个定期报告的标准化XBRL填报系统，安装之后研究一下就可以清楚了。